臺灣臺北地方法院刑事判決　　　　　　　　　　　　九十一年度易字第一四七七號
　　公　訴　人　台灣台北地方法院檢察署檢察官
　　被　　　告　丑○○　男　三.
　　　　　　　　卯○○　女　二.
　　　　　　　　子○○　女　二.
　　　　　　　　壬○○　女　二.
　　　　　　　　己○○　男　四.
　　　　　　　　辛○○　男　三.
　　　　　　　　庚○○　男　三.
右列被告等因賭博案件，經檢察官（九十一年度偵字第一八八六八號）聲請簡易判決
處刑，本院認不宜以簡易判決處刑，改以通常程序判決如左：
    主    文
卯○○、子○○、壬○○共同以賭博為常業，各處有期徒刑肆月，如易科罰金，均以
參佰元折算壹日。附表所示之物均沒收。
己○○、辛○○在公眾得出入之場所賭博財物，各處罰金伍仟元，如易服勞役，均以
參佰元折算壹日。附表編號一、二所示之物均沒收。
庚○○在公眾得出入之場所賭博財物，處罰金伍仟元，如易服勞役，以參佰元折算壹
日。附表編號一、二所示之物及新台幣拾肆萬元均沒收。
丑○○部分公訴不受理。
    事    實
一、丑○○（前業經檢察官另案向本院聲請簡易判決處刑，詳後述）意圖營利，自民
    國九十一年六月起，在台北縣新店市○○路八十八之五號一樓公眾多數人得出入
    之場所內開設電玩店，設置附表編號一所示之電動賭博機具營業；並以月薪新台
    幣（下同）一萬五千元之代價，僱用知情且有犯意聯絡之卯○○、子○○及壬○○擔任開分員，負責為賭客開分及洗分換錢，共同利用上述賭博機具與不特定賭
    客賭博財物。其賭博方法係利用前開機具以一比一、一比二、一比三方式對賭，
    賭客可隨意押注不等之分數，如未押中則分數被賭博機具沒收，如押中則所得分
    數可兌換現金，此不確定之或然率決定財物之得喪；並均以此為生，恃此為業。
    嗣於同年八月十三日下午四時許，適有乙○○、丁○○、癸○○、戊○○、甲○○、丙○○、寅○○（另以簡易判決處刑）與庚○○、己○○、辛○○等人在該
    處賭博財物，為警搜索當場查獲，並扣得附表編號一所示之電動賭博機具、編號
    二所示櫃臺兌換籌碼處之現金及丑○○所有，供其經營電動玩具店所用之其餘附
    表所示之物。另於現場賭客庚○○之皮包內查獲其所有預供賭資之現金十四萬元
    。
二、案經台北縣警察局新店分局報請台灣台北地方法院檢察署檢察官偵查後，聲請簡
    易判決處刑，法院認不宜以簡易判決處刑，改以通常程序裁判。
    理    由
壹、被告卯○○、詹麗蓁、壬○○、己○○、辛○○、庚○○部分：
一、訊據被告己○○、辛○○、庚○○均矢口否認有到場賭博之犯行，被告己○○辯
    稱：其僅到場找負責人丑○○聊天云云，被告辛○○辯稱：其到場找丑○○談至
    越南開設電玩店之事宜，並未把玩電動賭博機具云云，被告庚○○辯稱：其拿Ｃ
    Ｄ到上址借予丑○○，並未賭博云云。惟查：右揭事實，業據被告丑○○、卯○○、詹麗蓁、壬○○於警偵訊及本院審判期日坦承不諱，並據查獲本案之員警黃
    明福、楊明憲到庭結證屬實。且有附表所示之物扣案可證，及被告簽名確認之現
    場圖、現場人員紀錄表附卷可證。參以：(1)被告卯○○於警偵訊坦承上開賭場屬
    開放式，賭客即被告乙○○、辛○○、丁○○、甲○○、丙○○、寅○○等人於
    警訊，雖供述前往賭場前曾先以電話聯絡，然渠等抵達賭場門口，均俟賭場人員
    開門即可入內賭博，復參以現場賭客人數眾多，非均與賭場經營者熟識等情，足
    見該賭場係提供多數人賭博財物，屬公眾得出入之場所。(2)被告辛○○雖辯稱：
    當天僅當場與丑○○於休息室內談赴越南開設電玩店之事云云；然被告辛○○於
    警員當場製作在場人身份表及現場圖時，親自在警員到場時在場人所在位置圖上
    簽名，此據警員黃明福到庭結證屬實（本院審判筆錄第八頁、第十三頁參照），
    並有在場人員身份表及現場圖附於偵查卷可稽（偵查卷第十頁、第十一頁）。依
    在場人員身份表之記載，現場自稱找人而未賭博之庚○○、己○○、戊○○（戊○○嗣於偵查中已承認到場賭博）等人，均經警員據實於備考欄記載「自稱找人
    」，顯見被告辛○○於員警當場製作現場人員身份表時，並未爭執自己係「賭客
    之身分」，其嗣後改稱：僅到場談事情，非賭客云云，顯係事後卸責之詞。況被
    告辛○○雖堅稱：當日其約於下午三時許到達現場，且均在現場圖左側以外之休
    息室內等語（本院審判筆錄第十頁參照），然現場開分員龔筱玲供稱：辛○○當
    天去找負責人，其看到他們（辛○○及負責人）在沙發區那邊聊天，... 我同時
    看到辛○○、己○○在沙發區出現，我也看庚○○在沙發區，他們三人同時在沙
    發區出現到等語（審判筆錄第十八、十九頁參照），開分員子○○亦稱：當天看
    到辛○○坐在在沙發區，也在沙發區看到己○○等語（本院審判筆錄第二十頁參
    照）；足見被告辛○○所辯在休息室內與丑○○談事情云云，顯與在場證人所言
    不符。雖被告卯○○、子○○等均配合被告辛○○之供述，供稱：辛○○當天沒
    有打機台云云；惟所述目睹情形既與被告辛○○辯詞迥異，所述顯係迴護之詞，
    不足採信。(3)被告己○○自承：當天下午三點半以後到現場等語（本院審判筆錄
    第十三頁參照），被告庚○○亦供稱：於下午三時左右到場（本院審判筆錄第十
    四頁參照），參之被告即開分員卯○○、子○○、壬○○均證稱目睹己○○、辛○○、庚○○三人同時於沙發區出現等情，足見其三人曾同處現場內至少半小時
    之久，果如其各自所言係分別有事找丑○○，則於丑○○應付其中一人時，另兩
    人在現場從事何事？依被告庚○○、辛○○所供之到場時間判斷，其二人既業到
    場達一小時之久，當係在場賭博無疑。且被告庚○○所稱：當天其三點多左右拿
    劉德華、張惠妹ＣＤ各一張要給丑○○，... 當天丑○○打手機要其拿ＣＤ借他
    等語（本院審判筆錄第十四頁、第十八頁參照），與被告丑○○所述：當天庚○○帶大概四、五片張惠妹的ＣＤ到場等詞（本院審判筆錄第二十五頁參照）迥異
    ，果被告庚○○當天到場主要目的僅出借ＣＤ，當無就此為相異陳述之理。況被
    告庚○○不否認其攜帶十四萬元之現金到場之事實，且斟酌其到達及停留賭場之
    時間，業逾銀行營業時間等情，足認該款項並非原欲帶至銀行存入者；被告庚○○既進入賭場停留達一小時之久，且刻意自南港住處攜帶鉅額現金到新店現場（
    本院審判筆錄第十五頁參照），該款項應係其所有預供為賭資所用，所辯：該款
    項係欲存放台北銀行木柵分行云云，顯係卸責之詞，不足採信。綜上所述，被告
    己○○、辛○○、庚○○所辯均不足採信，依其等於被查獲時在場及自承在現場
    停留之時間等客觀證據及所辯不足使本院產生合理懷疑之全部事證，足認本件事
    證明確，被告卯○○、子○○、壬○○、己○○、辛○○、庚○○之犯行均堪認
    定。
二、被告丑○○設置賭博機具，雇用被告卯○○、子○○、壬○○擔任開分員，經營
    電動玩具店，共同與不特定賭客對賭，以偶然、不確定之或然率決定所或財物之
    得喪、多寡，並以之為常業，核其被告卯○○、子○○、壬○○所為均係犯刑法
    第二百六十七之罪。公訴人認係犯同法第二百六十八條之意圖營利供給賭博場所
    罪，顯係忽略電動賭博機具設置者本身係利用機具與賭客對賭之性質，與單純提
    供場所而向賭客抽頭牟利之情形有異，而有誤會，惟起訴之基本社會事實同一，
    本院應變更起訴法條審判。另賭客即被告辛○○、己○○、庚○○利用上開機具
    在公眾得出入之電玩店與經營者對賭，核均係犯刑法第二百六十六條第一項前段
    之罪。被告卯○○、子○○、壬○○與丑○○間，就上述經營電玩店與不特定賭
    客對賭之犯行間，有犯意聯絡及行為分擔，為共同正犯。爰分別審酌卯○○、子
    ○○、壬○○受僱擔任開分員，與丑○○共同為電動玩具店之營業，與賭客對賭
    牟利，危害社會秩序，被告己○○、辛○○、庚○○到場賭博，有害社會善良風
    氣，及其個別之犯罪次數、手段、動機、情節輕重及犯後坦承或否認犯罪之態度
    等一切情狀，分別量處如主文所示之刑，被告卯○○、子○○、壬○○部份並諭
    知易科罰金之折算標準，被告己○○、辛○○、庚○○部份並諭知易服勞役之折
    算標準。
三、扣案附表編號一所示之電動賭博機具（含ＩＣ板），為當場賭博之器具，編號二
    所示之現金係在櫃臺兌換籌碼處處查獲之營業所得，業據被告丑○○陳述明確，
    不問屬於各被告所有與否，均依刑法第二百六十六條第二項規定宣告沒收。其餘
    附表所示之物均係被告丑○○所有，供其與同案被告卯○○、子○○、壬○○共
    同以經營電玩店為常業所用之物，亦據被告丑○○陳述明確，且為卯○○、子○○、壬○○所不爭，依刑法第三十八條第一項第二款之規定，於共犯卯○○、子
    ○○、壬○○所處罪刑項下宣告沒收。另於被告庚○○皮包內查獲之現金十四萬
    元，雖據被告庚○○否認係賭資，惟依本案情節應認該現金係被告庚○○所有之
    預備供賭博所用之賭資等情，業如前述，亦依同法第三十八條第一項第二款宣告
    沒收。至扣案之面額六千零八十二元支票一張係被告丑○○之友人向其調現交付
    供為擔保之支票，並非違禁物，或其因本件犯罪所得、供犯罪所用之物，亦非賭
    台上或兌換籌碼處之財物，不予宣告沒收，附此說明。
貳、被告丑○○部分：
一、公訴意旨略以：被告丑○○意圖營利，自九十一年六月起，在台北縣新店市○○
    路八十八之五號一樓公眾多數人得出入之場所內開設電玩店，設置附表編號一所
    示之電動賭博機具營業；並以月薪一萬五千元之代價，僱用知情且有犯意聯絡之
    卯○○、子○○及壬○○擔任開分員，負責為賭客開分及洗分換錢，共同利用上
    述賭博機具與不特定賭客賭博財物。其賭博方法係利用前開機具以一比一、一比
    二、一比三方式對賭，賭客可隨意押注不等之分數，如未押中則分數被賭博機具
    沒收，如押中則所得分數可兌換現金，而與經營者丑○○賭博財物。嗣於同年八
    月十三日十六時許，適有己○○、乙○○、辛○○、丁○○、癸○○、戊○○、
    甲○○、丙○○、寅○○與庚○○等人在該處賭博財物，為警搜索當場查獲，並
    扣得電動賭博機具三十七台及現金十五萬五千四百五十元、票據金額六千零八十
    二元之中國農民銀行支票一紙、賓果日報表、營業日報表各一份、招待摸彩券六
    本、招待日報表二十四張、電玩機台說明書二十一份、優待券一盒等物。因認被
    告丑○○涉犯意圖營利供給賭博場所罪嫌。
二、按已經提起公訴之案件，在同一法院重行起訴者，應諭知不受理之判決，刑事訴
    訟法第三百零三條第二款定有明文。
三、查本院於九十一年十月三十日受理之本件被告丑○○賭博案件，與本院前於九十
    一年十月二十四日受理之丑○○違反電子遊戲場業管理條例等案件（九十一年度
    簡字第三六六七號），其起訴事實相同（均為自九十一年六月初起，在上址經營
    賭博性電動玩具店，與不特定人賭博財物，為警於九十一年八月十三日查獲），
    為同一案件，且尚未判決，有台灣台北地方法院檢察署九十一年度偵字第一八○
    二五號聲請簡易判決處刑書、台灣高等法院被告全國前案紀錄表在卷可按。本件
    既經台灣台北地方法院檢察署檢察官就同一事實向本院聲請簡易判決處刑，於九
    十一年十月二十四日繫屬本院，公訴人又重行就同一案件向本院聲請簡易判決處
    刑，於九十一年十月三十日繫屬本院，依照上開說明，本院應為諭知不受理之判
    決。
據上論斷，應依刑事訴訟法第四百五十二條、第二百九十九條第一項前段、第三百條
、三百零三條第二款，刑法第二十八條、第二百六十七條、第二百六十六條第一項前
段、第四十一條第一項、第四十二條第二項、第二百六十六條第二項、第三十八條第
一項第二款，罰金罰鍰提高標準條例第一條前段、第二條，判決如主文。
本案經檢察官孫小萍到庭執行職務
中      華      民      國    九十一    年     十二     月     十七     日
                              台灣台北地方法院刑事第八庭
                                  法  官  朱瑞娟
右正本證明與原本無異
如不服本判決，應於判決送達後十日內，向本院提出上訴狀。
                                  書記官  葉金發
中      華      民      國    九十一    年     十二     月     二十三   日
附錄本案論罪科刑法條全文
中華民國刑法第二百六十六條
 (普通賭博罪與沒收物)
在公共場所或公眾得出入之場所賭博財物者，處一千元以下罰金。但以供人暫時娛樂
之物為賭者，不在此限。
當場賭博之器具與在賭檯或兌換籌碼處之財物，不問屬於犯人與否，沒收之。
中華民國刑法第二百六十七條
 (常業賭博罪)
以賭博為常業者，處二年以下有期徒刑，得併科一千元以下罰金。
附表（扣案物品明細）
編號    扣案物品名稱及數量
一、當場賭博機具「七pk」參拾貳台（含ＩＣ板參拾貳片）
                「大型輪盤台」壹台（含輪盤主ＩＣ板壹片、輪盤ＩＣ板十二片）
                「大型賓果台」壹台（含賓果主機壹台及賓果ＩＣ板玖片）
                「拉霸」參台（含ＩＣ板參片）
二、櫃檯查扣之營業所得現金新台幣壹萬伍仟肆佰伍拾元
三、「七pk」ＩＣ板拾柒片
四、營業日報表捌份
五、招待摸彩券陸本、招待日報表貳拾肆張
六、賓果日報表壹份
七、商業本票壹本參拾伍張
八、電玩機台說明書貳拾壹份
九、會員名冊五本
十、機台分數表壹本
十一、帳簿貳本
十二、員工資料卡拾參張
十三、賀卡紅紙拾參張
十四、優待券壹盒
十五、海報拾柒張
十六、員工打卡紙拾參張
十七、監視螢幕拾壹個
十八、攝影機壹部
十九、攝影機中之錄影帶壹捲
二十、監視鏡頭伍個
